【裁判字號】    99,交抗,881
【裁判日期】    990308
【裁判案由】    違反道路交通管理處罰條例
【裁判全文】
臺灣高等法院刑事裁定                 99年度交抗字第881號
抗  告  人
即受處分人  甲○○
上列抗告人因違反道路交通管理處罰條例案件，不服臺灣臺北地
方法院於民國99年2月3日所為裁定（98年度交聲字第4174號），
提起抗告，本院裁定如下：
    主  文
抗告駁回。
    理  由
一、原裁定以原處分意旨：本件異議人甲○○駕駛車牌號碼8881
    -JH號自用一般小客車於民國98年8月23日8時20分，在國道
    一號南下24至26公里處，因「在道路上蛇行」被內政部警政
    署國道公路警察局第一警察隊攔停舉發在案，經原處分機關
    即臺北市交通事件裁決所製發裁決書，依道路交通管理處罰
    條例第43條第1項第1款規定處罰鍰新臺幣18,000元整，依同
    條例第63條第3款規定，記違規點數3點，並依同條例第24條
    第1項第3款規定應參加道路交通安全講習。及聲明異議意旨
    略以伊於98年8月23日上午8時20分許在國道一號公路被警察
    攔停，當時因急赴考試（應於8時40分入場），時間緊迫，
    開車時變換車道，並無故意蛇行之犯意，可請提示照片供參
    考，懇請法官體諒民艱，伊白天上班、晚上上課，爰請求法
    院准予撤銷原處分等語云云。經查本件異議人甲○○駕駛車
    牌號碼8881-JH號自用一般小客車於前揭時地，因「在道路
    上蛇行」被內政部警政署國道公路警察局第一警察隊攔停舉
    發在案，經原處分機關即臺北市交通事件裁決所製發裁決書
    ，依道路交通管理處罰條例第43條第1項第1款規定處罰鍰新
    臺幣18,000元，依同條例第63條第3款規定，記違規點數3點
    ，並依同條例第24條第1項第3款規定應參加道路交通安全講
    習，且向異議人即受處分人之居所臺北市松山區○○○路○
    段150號7樓之3為送達裁決書（原審誤載向臺北市松山區○
    ○○路224號7樓送達，應予更正），於98年10月29日由異議
    人本人收受等情，有內政部警政署國道公路警察局舉發違反
    道路交通管理事件通知單（原舉發單號：公警局交字第Z000
    00000號）、臺北市交通事件裁決所違反道路交通管理事件
    裁決書（原處分案號：北市裁罰字第裁22-Z00000000號）及
    臺北市交通事件裁決所送達證書影本各1份（見原審卷第7、
    8、17頁）附卷可憑。異議人如對原處分機關之裁決不服，
    其20日之合法異議期間應自98年10月30日（即收受裁決書之
    翌日）起算至98年11月18日止，惟異議人至98年11月19日始
    聲明異議，有聲明異議狀及臺北市交通事件裁決所收狀戳記
    在卷可佐（見原審卷第3頁），異議人之異議顯已逾法定20
    日之不變期間，所為異議於法不合，且無從補正，應將異議
    人之異議駁回。
二、抗告意旨略以：抗告人不諳裁決書20日內需提出異議之期限
    ，因而遲誤一天，抗告人當時因急赴考試，時間緊迫，雖開
    車時變換車道，但並無故意蛇行之犯意，可請提示照片供參
    考，懇請法官體諒民艱，伊白天上班、晚上上課，爰請求免
    扣車牌云云。
三、按受處分人不服道路交通管理處罰條例第8條所定主管機關
    所為之處罰者，得於接到裁決書之翌日起20日內，向管轄地
    方法院聲明異議；交通法庭認聲明異議不合法律上之程式，
    且其不合法律上之程式無從補正者，應以裁定駁回之。道路
    交通管理處罰條例第87條第1項、道路交通案件處理辦法第1
    8條前段分別定有明文，是受處分人依法應於規定期間內向
    法院聲明異議，倘其逾期始行提出異議者，於法即有不合，
    法院自應裁定駁回。查本件原處分機關之北市裁罰字第裁22
    -Z00000000號裁決處分，裁決書於98年10月29日送達抗告人
    即受處分人甲○○之居所臺北市○○○路○段150號7樓之3，
    由抗告人本人收受，有臺北市交通事件裁決所違反道路交通
    管理事件裁決書及臺北市交通事件裁決所送達證書影本各1
    份（見原審卷第7、8頁）附卷可憑。抗告人如對原處分機關
    之裁決不服，20日之合法提出異議期間應自98年10月30日（
    即收受裁決書之翌日）起算至98年11月18日止，惟抗告人至
    98年11月19日始聲明異議，有該聲明異議狀及臺北市交通事
    件裁決所收狀戳記在卷可佐（見原審卷第3頁），抗告人亦
    自承已超過20日之異議期間1日，是抗告人之聲明異議既已
    逾前揭法律所定之異議期間，原審因認抗告人之聲明異議不
    合法律上程式，而駁回其異議，揆諸前揭規定，並無不合，
    故抗告人之抗告為無理由，應予駁回。
四、依道路交通管理處罰條例第89條，道路交通事件處理辦法第
    26條、刑事訴訟法第412條前段，裁定如主文。
中    華    民    國    99    年    3     月    8     日
                  刑事第二十三庭  審判長法  官  許宗和
                                        法  官  林海祥
                                        法  官  潘進柳
以上正本證明與原本無異。
不得再抗告。
                                        書記官  任正人
中    華    民    國    99    年    3     月    9     日

司法院資訊處製作；財團法人民間司法改革基金會備份。
